【裁判字號】    98,裁,2010
【裁判日期】    980813
【裁判案由】    營業稅罰鍰
【裁判全文】
最  高  行  政  法  院  裁  定
                                      98年度裁字第2010號
上  訴  人  百利毛巾企業有限公司
代  表  人  甲○○
被 上訴 人  財政部臺灣省中區國稅局
代  表  人  乙○○
上列當事人間營業稅罰鍰事件，上訴人對於中華民國98年5月14
日臺中高等行政法院98年度訴字第69號判決，提起上訴，本院裁
定如下：
    主  文
上訴駁回。
上訴審訴訟費用由上訴人負擔。
    理  由
一、按對於高等行政法院判決之上訴，非以其違背法令為理由，
    不得為之，行政訴訟法第242條定有明文。依同法第243條第
    1項規定，判決不適用法規或適用不當者，為違背法令；而
    判決有同條第2項所列各款情形之一者，為當然違背法令。
    是當事人對於高等行政法院判決上訴，如依行政訴訟法第24
    3條第1項規定，以高等行政法院判決有不適用法規或適用不
    當為理由時，其上訴狀或理由書應有具體之指摘，並揭示該
    法規之條項或其內容；若係成文法以外之法則，應揭示該法
    則之旨趣，倘為司法院解釋或本院之判例，則應揭示該判解
    之字號或其內容。如以行政訴訟法第243條第2項所列各款情
    形為理由時，其上訴狀或理由書，應揭示合於該條項各款之
    事實。上訴狀或理由書如未依此項方法表明者，即難認為已
    對高等行政法院判決之違背法令有具體之指摘，其上訴自難
    認為合法。
二、本件上訴人對於臺中高等行政法院民國（下同）98年度訴字
    第69號判決（下稱原判決）上訴，雖略以：上訴人已提出雲
    林縣斗南鎮○○里○○路55號及58號房屋（下稱系爭房屋）
    係訴外人廖瑞祥出資興建之證明書、收據、帳簿等證據，及
    證人宋山武之證述，已盡相當之舉證責任，原審卻未依職權
    調查事實，且漏未審酌帳簿等書證，顯有違證據法則、論理
    法則及經驗法則，且有理由不備之違法；又就系爭房屋是否
    為上訴人所有、銷售，而得據以課徵營業稅之事實認定上，
    原審僅以起造人及建築改良物所有權登記聲請書均為上訴人
    ，且使用執照所載營造廠商名稱均非茂辰營造工程有限公司
    （下稱茂辰公司），而為九合營造有限公司及上信營造有限
    公司，逕謂證人宋山武結證所述尚非可採，其證據價值取捨
    不無違誤，且有未盡調查及判決不備理由之違誤；另原審以
    宋山武並非茂辰公司負責人，自無從代表該公司訂立契約，
    似嫌率斷，且與證人之陳述齟齬，其認定事實亦與經驗法則
    有違，原審僅執系爭工程合約書所載內容，全然不採證人之
    證述內容與解釋說明，其證據價值取捨未盡妥適，且與卷附
    證據資料不符；再者，原審就系爭房屋是否為上訴人所出資
    興建之重要待證事實，尚有相關人證及書證未予調查，亦有
    判決不備理由之違法，原判決之認定事實顯與卷附證據資料
    不符，實有違誤等語，為其論據。惟核上訴狀所載內容，或
    係重述其在原審業經主張而為原判決摒棄不採之陳詞，或係
    就原審取捨證據、認定事實之職權行使事項，指摘其為不當
    ，或係就原審所為論斷或駁斥其主張之理由，泛言原判決不
    備理由，而未具體表明原判決究竟有如何合於不適用法規或
    適用不當、或有行政訴訟法第243條第2項所列各款之情形，
    尚難認為已對原判決之如何違背法令有具體之指摘。依首揭
    規定及說明，應認其上訴為不合法，應予駁回。
三、據上論結，本件上訴為不合法。依行政訴訟法第249條第1項
    前段、第104條、民事訴訟法第95條、第78條，裁定如主文
    。
中    華    民    國    98    年    8     月    13    日
                    最高行政法院第四庭
                        審判長法官  劉  鑫  楨
                              法官  鄭  忠  仁
                              法官  黃  淑  玲
                              法官  劉  介  中
                              法官  曹  瑞  卿
以  上  正  本  證  明  與  原  本  無  異
中    華    民    國    98    年    8     月    13    日
                              書記官  吳  玫  瑩


司法院資訊處製作；財團法人民間司法改革基金會備份。
